【裁判字號】    96,交聲,1452
【裁判日期】    970325
【裁判案由】    聲明異議
【裁判全文】
臺灣臺中地方法院交通事件裁定        96年度交聲字第1452號
原處分機關  交通部公路總局臺中區監理所
異  議  人
即受處分人  甲○○
上列受處分人因違反道路交通管理處罰條例案件，對於交通部公
路總局臺中區監理所民國96年11月12日所為之處分（中監違字第
裁60-A01WQH915號裁決書），聲明異議，本院裁定如下：
    主    文
異議駁回。
    理    由
一、原處分機關裁決意旨：緣車牌號碼4797-NJ 號自小客車於96
    年9 月29日7 時55分許，在臺北市○○路○ 段200 號旁處因
    「在設有黃線路段停車」違規，經臺北市政府警察局交通警
    察大隊依違反道路交通管理處罰條例第56條第1 項第4 款逕
    行舉發。異議人即受處分人甲○○（以下稱受處分人）於期
    限內到案申訴，並經舉發單位函覆內容略以：經查該車於禁
    止停車黃線處所違規停放事實明確，執勤員警依道路交通管
    理處罰條例第56條第1 項第4 款掣單舉發並無不當，另96年
    9 月29日雖為星期六，但經行政院人事行政局宣布調整為補
    行上班，已非屬例假日。該所遂於96年11月12日以中監違字
    第裁60-A01WQH915號裁決書裁處罰鍰新臺幣（下同）900 元
    整，逾期依裁決書處罰主文裁處。
二、受處分人聲明異議意旨：受處分人於96年9 月29日將車牌號
    碼4797-NJ 號自小客車停放於臺北市○○路○ 段200 號前，
    該路段為黃線路段，但96年9 月29日恰巧為星期六之例假日
    可黃線停車，受處分人依據政府規定停車，但卻遭警方以違
    反停車規定予以拖吊並予以掣單舉發。受處分人提出申訴，
    而交通部公路總局臺中區監理所提出臺北市政府警察局交通
    警察大隊之書函說明二，指稱行政院人事行政局宣布調整為
    補行上班已非屬例假日。惟經受處分人調閱行政院之院授人
    考字第0950064597號函，該函文於說明一項下，明確敘明「
    本案調整原則係適用於政府行政機關，又為民服務機關（構
    ）、業務性質特殊機關（構）、學校及軍事單位由主管機關
    依權責處理；另民間企業依照勞動基準法規定，由勞資雙方
    協商處理。」，且政府行政機關紀念日及民俗節日放假調整
    原則之原則四亦載明「本原則僅適用政府行政機關.... 民
    間企業依照勞動基準法規定，由勞資雙方協商處理。」，此
    二份行政院公文只有說明補行上班之日期，並未有任何隻字
    片語清楚載明星期六不是例假日或載明補行上班日之日期為
    非例假日。況依上開公文內容載明僅適用於政府行政機關，
    亦僅能知有部分星期六假日需上班而已。既然星期六本質為
    假日，且停車公告牌尚未載明行政機關補行上班之日不可停
    車，故本案處分實屬有誤，因此聲明異議等語。
三、按在設有禁止停車標誌、標線之處所不得停車，道路交通安
    全規則第112 條第1 項第4 款定有明文。次按汽車駕駛人停
    車時，在設有禁止停車標誌、標線之處所停車者，處新臺幣
    600 元以上1,200 元以下罰鍰，道路交通管理處罰條例第56
    條第1 項第4 款定有明文。本件受處分人所有之上開車牌號
    碼4797-NJ 號自用小客車，於96年9 月29日7 時55分許，停
    放在臺北市○○路○ 段週邊沿道路緣石及路面均繪有禁止停
    車黃線之路段上的事實，業據異議人於聲明異議狀所坦承，
    並有舉發通知單影本1 紙、照片3 張、臺北市政府警察局交
    通警察大隊96年10月31日北市警交大執字第09635323200 號
    函影本在卷可稽。受處分人雖以上開理由聲明異議，惟查臺
    北市政府法規委員會於96年4 月25日以北市法一字第096308
    05800 號函覆臺北市政府交通局相關交通管制措施及執法取
    締疑義，其內容略以：「... 管制措施中所指平常日或例假
    日之認定係以政府機關之公告為認定標準，則在調整放假日
    或補行上班日究屬平常日或例假日之認定，當亦以政府機關
    （即行政院人事行政局）之公告為依據，亦即如行政院人事
    行政局宣布將例假日調整為補行上班日，即屬平常日；如將
    上班日調整為例假日時，即屬例假日，因此如該路段現場標
    誌牌面係告示為例假日全面開放黃線停車，則逢星期六調整
    為上班日時，因已非例假日，則該路段即不得全日開放黃線
    停車，惟如屬平常日調整為例假日，則該路段當得全日開放
    黃線停車。..... 行政院人事行政局宣布例假日及上班日調
    整時，係屬全國一致適用之公告範疇，則當不因少數性質特
    殊之機關未依該公告辦理而受影響，此如同於一般例假日放
    假時，仍有少數機關需上班，但不因此影響其為例假日之認
    定。」，此有上開函文影本附卷足憑。本件舉發日期96年9
    月29日雖係星期六，但該日因中秋節彈性休假而為補行上班
    日，即當比照平常上班日管制停車措施，又舉發照片所示之
    現場牌示既載明：「黃線禁止停車、07:00-09:00 、16:00
    -20:00」、「假日除外」等語，則該日7 時55分即屬禁止停
    車時間範圍。是以，受處分人所有之車號4797-NJ 號自小客
    車於上開時、地有不依規定停車之違規行為，已事證明確，
    原處分機關依道路交通管理處罰條例第56條第1 項第4 款，
    裁處受處分人罰鍰900 元，經核尚無違誤，本件聲明異議為
    無理由，應予駁回。
四、據上論斷，應依道路交通管理處罰條例第87條第2項，道路
    交通案件處理辦法第19條，裁定如主文。
中    華    民    國    97    年    3     月    25    日
                    交通法庭    法  官  陳慧珊
上正本證明與原本無異。
如不服本裁定應於送達後5日內向本院提出抗告狀。
                                書記官  施玉卿
中    華    民    國    97    年    3     月    25    日


司法院資訊處製作；財團法人民間司法改革基金會備份。
